臺灣基隆地方法院刑事判決　　　　　　　100年度訴字第727號
公　訴　人　臺灣基隆地方法院檢察署檢察官
被　　　告　陳進煌
上列被告因違反毒品危害防制條例案件，經檢察官提起公訴（10
0年度毒偵字第1940、2054號），被告就被訴事實為有罪之陳述
，經本院合議庭裁定由受命法官獨任以簡式審判程序審理，判決
如下：
    主  文
陳進煌施用第一級毒品，累犯，處有期徒刑柒月；又施用第一級
毒品，累犯，處有期徒刑柒月；應執行有期徒刑拾月。
    事  實
一、陳進煌前因施用第二級毒品案件，經裁定送觀察、勒戒後，
    認無繼續施用毒品之傾向，於民國89年2月15日執行完畢釋
    放，並由臺灣基隆地方法院檢察署檢察官於89年2月14日以8
    9年度毒偵字第403號為不起訴處分確定。於前開觀察、勒戒
    執行完畢釋放後5年內，又因施用第一、二級毒品案件，經
    觀察勒戒後認有繼續施用毒品之傾向，送強制戒治，於92年
    11月28日期滿執行完畢，刑案部分並經本院於91年5月31日
    以91年度訴字第241號判決各判處有期徒刑8月、4月，應執
    行有期徒刑10月，於91年7月1日確定，於93年9月20日執行
    完畢。另因竊盜案件，經本院以95年度易字第69號判決判處
    有期徒刑3月確定，於95年10月16日執行完畢（構成累犯）
    。復因施用第一級毒品案件，經本院於96年4月16日以96年
    度訴字第209號判決判處有期徒刑8月，於96年5月7日確定，
    嗣經本院依據中華民國96年罪犯減刑條例之規定，以96年度
    聲減字第540號裁定減為有期徒刑4月，於96年10月4日執行
    完畢（構成累犯）。後因施用第一級毒品案件，經本院以97
    年度訴字第1352號判決判處有期徒刑8月，並由臺灣高等法
    院以98年度上訴字第192號判決駁回上訴確定；再因施用第
    一、二級毒品案件，經本院以98年度訴字第593號判決判處
    有期徒刑1年確定；又因施用第一、二級毒品案件，經本院
    以98年度訴字第756號判決判處有期徒刑7月、6月，應執行
    有期徒刑10月確定，並由本院就上開98年度訴字第593、756
    號判決所科之刑，以98年度聲字第1294號裁定定應執行有期
    徒刑1年9月，與前述98年度上訴字第192號判決所科之刑接
    續執行（於99年12月28日假釋出監，嗣經撤銷假釋，現執行
    中）；最後因施用第一級毒品案件，經本院以100年度訴字
    第334號判決判處有期徒刑7月（現執行中）。
二、詎其猶不知悔改，復基於分別施用第一級毒品海洛因之犯意
    ，先後於100年6月30日上午6時許、同年9月1日下午6時許，
    在新北市○○區○○路17之2號住處，以針筒注射之方式，
    各施用海洛因1次。嗣先於100年7月1日下午8時20分許，因
    列管毒品人口，為警通知到場採尿送驗，結果呈嗎啡陽性反
    應；再於同年9月2日下午2時20分許，在新北市○○區○○
    路臻信福大賣場前，因通緝為警查獲，且經其同意於同日下
    午4時10分許採尿送驗，結果呈嗎啡陽性反應，始悉上情。
三、案經新北市政府警察局瑞芳分局暨基隆市警察局第二分局報
    告臺灣基隆地方法院檢察署檢察官偵查起訴。
    理  由
壹、程序事項
    本案被告陳進煌所犯者非為死刑、無期徒刑、最輕本刑為3
    年以上有期徒刑之罪或高等法院管轄之第一審案件，其於準
    備程序進行中，先就被訴事實為有罪之陳述，經告知其簡式
    審判程序之旨，並聽取公訴人、被告之意見後，本院業已依
    刑事訴訟法第273條之1第1項規定，裁定由受命法官獨任以
    簡式審判程序進行本案之審理。
貳、實體事項
一、上揭施用海洛因之事實，業據被告陳進煌於檢察事務官詢問
    、本院準備程序及審理時自白，而被告於100年7月1日下午8
    時20分許為警採集之尿液檢體，經送臺灣檢驗科技股份有限
    公司以酵素免疫分析法初步檢驗、以氣相層析質譜儀法為確
    認檢驗之結果，呈嗎啡（海洛因代謝後尿液檢出成份）陽性
    反應（檢出濃度為30721ng／ml），有該公司100年7月13日U
    L／2011／00000000號濫用藥物檢驗報告、新北市政府警察
    局瑞芳分局偵辦毒品危害防制條例案件犯嫌尿液檢驗編號對
    照表、應受尿液採驗人尿液檢體採集送驗紀錄表附卷可稽，
    又被告於100年9月2日下午4時10分許為警採集之尿液檢體，
    經送臺灣尖端先進生技醫藥股份有限公司以酵素免疫分析法
    初步檢驗、以氣相層析質譜儀法為確認檢驗之結果，呈嗎啡
    （海洛因代謝後尿液檢出成份）陽性反應（檢出濃度為4774
    0ng／ml），有該公司100年9月16日濫用藥物檢驗報告、基
    隆市警察局第二分局偵辦毒品案件尿液檢體對照表在卷可憑
    ，足見被告上開於檢察事務官詢問、本院準備程序及審理時
    之任意性自白，核與事實相符，堪可採信。再查，被告前因
    施用第二級毒品案件，經裁定送觀察、勒戒後，認無繼續施
    用毒品之傾向，於民國89年2月15日執行完畢釋放，並由臺
    灣基隆地方法院檢察署檢察官於89年2月14日以8 9年度毒偵
    字第403號為不起訴處分確定；於前開觀察、勒戒執行完畢
    釋放後5年內，又因施用第一、二級毒品案件，經觀察勒戒
    後認有繼續施用毒品之傾向，送強制戒治，於92年11月28日
    期滿執行完畢，刑案部分並經本院於91年5月31日以91年度
    訴字第241號判決各判處有期徒刑8月、4月，應執行有期徒
    刑10月，於91年7月1日確定；復因施用第一級毒品案件，經
    本院於96年4月16日以96年度訴字第209號判決判處有期徒刑
    8月，於96年5月7日確定，嗣經本院依據中華民國96年罪犯
    減刑條例之規定，以96年度聲減字第540號裁定減為有期徒
    刑4月；後因施用第一級毒品案件，經本院以97年度訴字第1
    352號判決判處有期徒刑8月，並由臺灣高等法院以98年度上
    訴字第192號判決駁回上訴確定；再因施用第一、二級毒品
    案件，經本院以98年度訴字第593號判決判處有期徒刑1年確
    定；又因施用第一、二級毒品案件，經本院以98年度訴字第
    756號判決判處有期徒刑7月、6月，應執行有期徒刑10月確
    定，並由本院就上開98年度訴字第593、756號判決所科之刑
    ，以98年度聲字第1294號裁定定應執行有期徒刑1年9月；最
    後因施用第一級毒品案件，經本院以100年度訴字第334號判
    決判處有期徒刑7月等節；此有卷附臺灣基隆地方法院檢察
    署刑案資料查註紀錄表、臺灣高等法院被告前案紀錄表可按
    ，從而，本案事證明確，被告於首開觀察、勒戒執行完畢釋
    放後5年內，再犯施用毒品之犯行，經強制戒治及科刑後，
    又犯前開施用毒品罪，經追訴處罰後，再犯本件施用第一級
    毒品之犯行至堪認定，應依法論科。
二、論罪科刑：
  (一)按海洛因係毒品危害防制條例第2條第2項第1款所定之第一
    級毒品，被告予以施用，核其所為，係犯毒品危害防制條例
    第10條第1項之施用第一級毒品罪。其持有第一級毒品海洛
    因係供施用，其持有第一級毒品之低度行為為施用第一級毒
    品之高度行為所吸收，不另論罪。被告所犯施用第一級毒品
    罪2罪間，犯意各別，行為互異，應予分論併罰。
  (二)被告曾因竊盜案件，經臺灣基隆地方法院以95年度易字第69
    號判決判處有期徒刑3月確定，於95年10月16日執行完畢；
    又因施用第一級毒品案件，經臺灣基隆地方法院於96年4月1
    6日以96年度訴字第209號判決判處有期徒刑8月，於96年5月
    7日確定，嗣經臺灣基隆地方法院依據中華民國96年罪犯減
    刑條例之規定，以96年度聲減字第540號裁定減為有期徒刑4
    月，於96年10月4日執行完畢；此有臺灣高等法院被告前案
    紀錄表、臺灣基隆地方法院檢察署刑案資料查註紀錄表在卷
    可稽，其於有期徒刑執行完畢後5年以內，故意再犯本件有
    期徒刑以上之罪，為累犯，應依刑法第47條第1項規定，加
    重其刑。
  (三)爰審酌被告前因施用毒品經觀察、勒戒、強制戒治及科刑後
    ，猶不知戒除毒品惡習，復再施用第一級毒品，並審酌其所
    犯施用毒品之犯罪係戕害自身健康之行為，於他人尚不致造
    成損害及其施用之次數、被告事後坦承犯行之態度等一切情
    狀，量處如主文所示之刑，並定其應執行之刑。
三、應適用之法條：
    刑事訴訟法第273條之1第1項、第284條之1、第299條第1項
    前段，毒品危害防制條例第10條第1項、第23條第2項，刑法
    第11條前段、第47條第1項、第51條第5款，判決如主文。
本案經檢察官高永棟樹到庭執行職務
中    華    民    國   100    年    11    月    9     日
                  刑事第四庭法    官  鄭景文
以上正本證明與原本無異。
如不服本判決應於收受送達後10日內向本院提出上訴書狀，並應
敘述具體理由；其未敘述上訴理由者，應於上訴期間屆滿後20日
內向本院補提理由書（均須按他造當事人之人數附繕本）「切勿
逕送上級法院」。
中    華    民    國   100    年    11    月    9     日
                            書 記 官  盧鏡合
附錄本案論罪科刑法條：
毒品危害防制條例第10條：
    施用第一級毒品者，處6月以上5年以下有期徒刑。
    施用第二級毒品者，處3年以下有期徒刑。